【裁判字號】    97,家抗,40
【裁判日期】    980224
【裁判案由】    選定禁治產人監護人
【裁判全文】
臺灣臺中地方法院民事裁定              97年度家抗字第40號
再  抗告人  甲○○
非訟代理人  陳浩華律師
相  對  人  乙○○
            丙○○○
上列抗告人與相對人間因本院97年度家抗字第40號選定禁治產人
監護人事件，抗告人不服本院民國97年12月25日第二審裁定，提
起再抗告，本院裁定如下：
    主    文
再抗告駁回。
再抗告程序費用由再抗告人負擔。
    理  由
一、再抗告意旨略以：相對人乙○○原由再抗告人照顧並無不當
    之處，實無必要改變其生活及就醫習慣，僅因財產因素即改
    變事實上監護人，實屬違法裁定。且相對人乙○○原於鄉下
    生活，居住於住處之一樓，生活機能及安全皆屬適當，而原
    裁定選任相對人乙○○之監護人即相對人丙○○○，係住臺
    北都會區，其住處為三樓，該處有無電梯尚不明，相對人乙
    ○○生活之不便可想而知，原裁定未顧及相對人丙○○○係
    基於金錢因素而爭取擔任相對人乙○○之監護人，卻忽略對
    相對人乙○○最有利之條件，顯有適用法規違誤之情形，爰
    提起再抗告求予廢棄云云。
二、按抗告及再抗告，除本法另有規定外，準用民事訴訟法關於
    抗告程序之規定。又對於抗告法院之裁定再為抗告，僅得以
    其適用法規顯有錯誤為理由，並經原法院之許可者為限。前
    項許可，以原裁定所涉及之法律見解具有原則上重要性者為
    限，此觀非訟事件法第46條、第45條第3、4項分別定有明文
    。準此，再抗告人以抗告法院之裁定，其適用法規顯有錯誤
    為理由，提起再抗告時，原法院應就再抗告理由有無指摘上
    開裁定之適用法規顯有錯誤及其所涉及之法律見解是否具有
    原則重要性為審查。而所謂適用法規顯有錯誤，係指原第二
    審法院裁定就其取捨證據所確定之事實適用法規顯有錯誤而
    言；至其認定事實不當，則不在該條項適用之列（最高法院
    93年臺抗字第429號裁判參照）；且所謂原則上重要性係指
    該事項所涉之法律問題意義重大而有加以闡釋之必要。倘提
    起再抗告，未具體指出有如何適用法規顯有錯誤之情形，以
    及上開裁定所涉及之法律見解具有原則上重要性，其再抗告
    顯非合法。
三、查本件再抗告人提起再抗告之前開事由，顯屬原裁定事實認
    定問題，尚非前開所謂適用法規顯有錯誤，而再抗告人既未
    具體表明該裁定有何適用法規顯有錯誤之處，或法律上見解
    具有原則上之重要性，亦有再抗告狀在卷可稽，則依前開說
    明，本件再抗告於法不合，應予駁回，爰裁定如主文。
四、本件再抗告不應許可，依非訟事件法第21條第2項、第45條
    第3、4、5項、民事訴訟法第436條之3第3項、第95條、第78
    條，裁定如主文。
中    華    民    國    98    年    2    月     24    日
                  家事法庭審判長      法  官王靜秋
                                      法  官劉長宜
                                      法  官陳卿和
以上正本係照原本作成。
如對本裁定抗告，須於裁定送達後10日內向本院提出抗告狀（須
附繕本）。
中    華    民    國    98    年    2    月     24    日
                                      書記官  巫偉凱


司法院資訊處製作；財團法人民間司法改革基金會備份。
